# 请教陈版主，关于合并时，子公司外币记坏账如何处理的问题！

提问人：lutyao 时间：2015-07-31 15:11:03
先有一家子公司，以美元为本位币，本期一笔应收账款计提的坏账准备与上期相比没有发生变化，假设均为1,000万美元。（ 2014 年12 月 31 日的美元汇率为6.1190, 2015年 6 月 30 日为6.1136）。
在合并时，需要单独列示该笔坏账准备，现处理方法有两种：
（ 1 ）坏账为RMB6,113.60万元，上期为6,119.00万元，坏账转回了RMB5.40万元。
（ 2 ）坏账仍为RMB6,119.00万元，差异进入汇兑收益。
请问哪种处理方式更加合理呢？虽然对净利没有影响，但是可能金额太大所以披露的影响。
多谢！

回答人：chenyiwei
后一种情况合理，该坏帐准备折合人民币金额的改变不是因为报告期内发生了交易，而是汇率变动所致。

提问人：liugangqd 时间：2018-01-17 13:52:23
陈老师，您好！您说的后一种情况合理，我不太理解，假如公司就这一笔应收账款，如您分析，期末坏账应按RMB6119万元反映，而期末应收账款则是RMB6113.6万元，这样报表上岂不出现应收账款账面价值为—5.4万元，这样合理吗？我怎么觉得还是坏账准备与应收账款账面余额一致合理呢

回答人：chenyiwei
坏账准备当然也要确认汇兑损益，所以就没有你说的差异了。

提问人：白色鸟 时间：2018-01-19 20:38:47
补充请教陈版主： 假设A公司应收账款外币 10000 美元， 2016 年账龄 1 年以内， 2017 年无变动，则为1-2年。A公司会计政策， 1年以内按10%计提，1-2年按20%计提。 2016 年 12 月 31 日美元汇率为6.9370， 2017 年 12 月 31 日美元汇率为6.5342。 2016 坏账金额6937 元， 2017 年坏账为13068.4元，本期应收账款无其他变动，由于汇率变动和时间变动导致坏账变动6131.4元。请问： （ 1 ）
上述坏账变动6131.4元是计入资产减值损失还是汇兑损溢，有何指导性文件？ （ 2 ）如果 2017 年汇率比6.9370大，比如为 7 ，那么应收账款账龄会出现不钩稽的情况（即1-2年金额大于 1 年以内金额），这种情况合理么？ （ 3 ）外币货币性项目调整汇兑损溢有什么约定俗成的惯例么，比如 5 年以上就不调整汇率了？ 谢谢陈版主！

回答人：chenyiwei
1 、如果原币金额不变，则本期坏账变动中应计入坏账损失和汇兑损益的金额还是容易区分的，但如果涉及原币变动，可能较为复杂。 2 、可以合理解释。 3 、没有你说的做法。

提问人：mzc428 时间：2018-01-22 08:52:45
陈老师： 接着前面问题坏账准备汇率变动欣欣折算后，那在填附注资产减值准备时候，坏账准备增减变动，与资产减值损失不勾稽，怎么处理？谢谢。

回答人：chenyiwei
增设一列“汇率差额”。